【裁判字號】    99,易,342
【裁判日期】    990609
【裁判案由】    竊盜
【裁判全文】
臺灣屏東地方法院刑事判決               99年度易字第342號
公  訴  人  臺灣屏東地方法院檢察署檢察官
被      告  乙○○
上列被告因竊盜案件，經檢察官提起公訴（99年度偵字第1986號
），被告於本院準備程序就被訴事實為有罪之陳述，經合議庭裁
定由受命法官獨任進行簡式審判程序，並判決如下：
    主  文
乙○○犯攜帶兇器逾越牆垣竊盜罪，累犯，處有期徒刑捌月，扣
案之鷹勾剪、鐵鎚各壹支、手套壹雙、工作袋壹只及肥料袋貳只
均沒收。
    事  實
一、乙○○前因強盜案件，經臺灣新竹地方法院以94年度訴字第
    291 號判決處有期徒刑3 年8 月確定；復因竊盜案件，經本
    院以94年度簡字第468 號判決處有期徒刑6 月確定；又因竊
    盜案件，經本院以94年度簡字第1387號判決處拘役50日確定
    ；再因施用毒品案件，經本院以94年度簡字第1510號判決處
    有期徒刑4 月確定；上開各罪所處之刑經依法減刑後接續執
    行，於民國97年9 月25日縮短刑期假釋出監付保護管束，於
    98年8 月6 日保護管束執行期滿未經撤銷假釋，其未執行之
    刑，以已執行論。詎仍不知悔改，意圖為自己不法所有，基
    於竊盜之犯意，於99年2 月21日凌晨1 時30分許，騎乘車牌
    號碼HT7-360 號之機車（登記車主為簡國興；起訴書誤載為
    駕駛向不知情之楊少雲借得之無車牌號碼自小客車），攜帶
    其所有且客觀上足對人之生命、身體、安全構成威脅，具有
    危險性而可供兇器使用之鷹勾剪、鐵鎚各1 支，前往位於屏
    東縣麟洛鄉○○路1 號之屏東縣農會麟洛倉庫，爬越該倉庫
    圍牆入內，以上開鷹勾剪、鐵鎚及其所有之手套1 雙、工作
    袋1 只，竊取倉庫用電纜線80公斤，得手後以其所有之肥料
    袋2 只分裝，連同上開工具藏放於其向不知情之楊少雲借得
    之無車牌號碼自小客車後車廂（該自小客車原即停放在屏東
    縣內埔鄉○○村○○街10之1 號之謹順資源回收場前）。嗣
    於同日凌晨3 時15分許，乙○○在謹順資源回收場前開啟上
    開自小客車後車廂，欲將電纜線取出變賣之際，即經巡邏員
    警盤查而查獲，並扣得上開電纜線80公斤（業經發還予屏東
    縣農會麟洛倉庫廠長甲○○）、鷹勾剪、鐵鎚各1 支、手套
    1 雙、工作袋1 只及肥料袋2 只，始悉上情。
二、案經甲○○訴由屏東縣政府警察局內埔分局報告臺灣屏東地
    方法院檢察署檢察官偵查起訴。
    理  由
一、按簡式審判程式之證據調查，不受刑事訴訟法第159 條第1
    項所定：「被告以外之人於審判外之言詞或書面陳述，不得
    作為證據。」之限制，此見同法第273 條之2 規定甚明。是
    本判決下列所引用之被告以外之人於審判外所為之陳述，依
    前揭法律規定，均得作為證據，先予敘明。
二、上開犯罪事實，業據被告乙○○坦承不諱，並經證人即告訴
    人甲○○、證人楊少雲於警詢時證述無訛（見警卷第10至16
    頁），另有卷附之扣押筆錄、扣押物品目錄表、贓物認領保
    管單、車籍查詢基本資料各1 份（見警卷第17至19、25、26
    頁）、蒐證照片11張（見警卷第32至37頁）及扣案之鷹勾剪
    、鐵鎚各1 支、手套1 雙、工作袋1 只、肥料袋2 只可資佐
    證，俱徵被告前揭不利於己之自白與事實相符，本案事證明
    確，其犯行堪予認定，應依法論科。
三、按刑法第321 條第1 項第3 款所稱「兇器」，其種類並無限
    制，凡客觀上足以對人之生命、身體、安全構成威脅，具有
    危險性之兇器均屬之，且只須行竊時攜帶此種具有危險性之
    兇器已足，並不以攜帶之初有行兇之意圖為必要（最高法院
    79年臺上字第5253號判例參照）。查被告持以竊盜之鷹勾剪
    、鐵鎚各1 支，均係以金屬製成，材質堅硬沈重，造型多有
    銳角，並具把手便於施力一情，有照片1 張在卷可稽（見警
    卷第37頁），則該鷹勾剪、鐵鎚在客觀上可對人之生命、身
    體、安全構成威脅，顯係具有危險性之兇器，已堪認定；縱
    被告攜帶上開工具行竊，自始並無持以行兇之意圖，仍應該
    當攜帶兇器竊盜罪。核被告所為，係犯刑法第321 條第1 項
    第2 款、第3 款之攜帶兇器逾越牆垣竊盜罪。本件被告係爬
    越屏東縣農會麟洛倉庫之圍牆而入內行竊，迭據被告於警詢
    、偵訊時供陳明確（見警卷第3 頁、偵卷第7 頁），公訴人
    未斟酌此點，而認被告僅犯刑法第321 條第1 項第3 款之罪
    ，尚有未洽，惟其基本事實同一，本院自得予以審究，並當
    庭諭知被告此罪名（見本院卷第32頁）。被告有如犯罪事實
    項下所載之前科紀錄，有臺灣高等法院被告前案紀錄表1 份
    附卷可稽，其於徒刑執行完畢後5 年內，故意再犯本案有期
    徒刑以上之罪，為累犯，應依刑法第47條第1 項規定加重其
    刑。爰審酌被告有強盜、竊盜、毒品等前科，素行不佳，其
    年逾不惑，四肢健全，仍不思循正道謀生，反竊取他人財物
    以變賣獲利，對被害人造成之損害匪淺，惟念及其犯後坦認
    犯行，態度良好，暨其之生活狀況、智識程度等一切情狀，
    量處如主文所示之刑，以資懲儆。扣案之鷹勾剪、鐵鎚各1
    支、手套1 雙、工作袋1 只、肥料袋2 只，業經被告自承為
    其所有供犯本件竊盜罪所用之物（見本院卷第33頁），爰均
    依刑法第38條第1 項第2 款之規定諭知沒收。
據上論斷，應依刑事訴訟法第273 條之1 第1 項、第299 條第1
項前段，刑法第321 條第1 項第2 款、第3 款、第47條第1 項、
第38條第1 項第2 款，判決如主文。
本案經檢察官潘國威到庭執行職務。
中    華    民    國    99    年    6     月    9     日
                  刑事第三庭  法  官  李珮妤
以上正本證明與原本無異。
如不服本判決應於收受判決後10日內向本院提出上訴書狀，並應
敘述具體理由；其未敘述上訴理由者，應於上訴期間屆滿後20日
內向本院補提理由書（均須按他造當事人之人數附繕本）「切勿
逕送上級法院」。
中    華    民    國    99    年    6     月    9     日
                              書記官  劉淑蓉
附錄本案論罪科刑法條：
中華民國刑法第321條第1項第2款、第3款
犯竊盜罪而有左列情形之一者，處6 月以上、5 年以下有期徒刑
：
二、毀越門扇、牆垣或其他安全設備而犯之者。
三、攜帶兇器而犯之者。

司法院資訊處製作；財團法人民間司法改革基金會備份。
